【裁判字號】    98,訴,1145
【裁判日期】    981225
【裁判案由】    毒品危害防制條例
【裁判全文】
臺灣桃園地方法院刑事判決              98年度訴字第1145號
公  訴  人  臺灣桃園地方法院檢察署檢察官
被      告  甲○○
選任辯護人  張百欣律師
            蕭萬龍律師
上列被告因毒品危害防制條例案件，經檢察官提起公訴（98年度
偵字第19398號），本院判決如下：
    主  文
甲○○販賣第三級毒品，共貳罪，所處之刑、沒收之物各如附表
一編號、所示。應執行有期徒刑年陸月，扣案如附表二編
號所示之愷他命、如附表二編號所示之空包裝袋柒個、如附
表二編號所示之行動電話壹具（內含SIM卡）、如附表二編號
所示之販賣愷他命所得新臺幣伍佰元均沒收；販賣愷他命所得
新臺幣伍佰元沒收，如全部或一部不能沒收時，以其財產抵償之
。
    事  實
一、甲○○明知愷他命係毒品危害防制條例所列管之第三級毒品
    ，依法不得販賣，於民國98年9月4日凌晨2時許，在桃園縣
    中壢市○○路136號凱悅KTV店前，為供己施用，遂以每包新
    臺幣（下同）300元價格，向某真實姓名年籍不詳綽號為「
    老闆」之成年男子購得已分裝妥之愷他命共10包後，除自行
    施用其中1包愷他命外，先後於如附表所示之時間，均透過
    其所有門號0000000000號行動電話接獲陳以暄來電稱欲向其
    購買愷他命後，竟分別萌生販賣愷他命營利之犯意，分別於
    如附表一所示之時間、地點，將前開購入之愷他命各1包，
    先後以如附表一犯罪過程欄所示之行為販賣予陳以暄，而先
    後獲取各該附表一所示之價金，並各賺取價差200元。嗣於
    98年9月8日下午3時許，甲○○甫完成如附表一編號所示
    之交易，並已交付愷他命1包給陳以暄後，適為警查獲，又
    自陳以暄身上扣得如附表二編號所示之愷他命、自甲○○
    身上扣得如附表二編號至所示之物。
二、案經桃園縣政府警察局移送臺灣桃園地方法院檢察署檢察官
    偵查起訴。
    理  由
一、按被告以外之人於偵查中向檢察官所為之陳述，除顯有不可
    信之情況者外，得為證據，刑事訴訟法第159條之1第2項定
    有明文。此乃因檢察官訊問證人、鑑定人等被告以外之人時
    ，均能遵守法律規定而不致違法取供，並令具結，可信性極
    高，為兼顧理論與實務而設。故被告、辯護人如主張證人於
    偵查中所為證言有顯不可信之例外情形者，當負舉證責任，
    否則，被告以外之人向檢察官所為之陳述，無庸另為證明，
    原則上本得作為認定被告犯罪之證據。查證人陳以暄於偵查
    中經具結後向檢察官所為之陳述，被告及辯護人並未指出且
    證明該證人之證言有何顯不可信之情況，依前開規定，自不
    因係傳聞而無證據能力。
二、上揭犯罪事實，業據被告甲○○於警詢、本院準備程序及審
    理時坦承不諱（見偵卷第10-13頁、本院卷第33頁背面-第34
    頁及第55頁背面），復經證人陳以暄於檢察官偵訊中證述無
    訛（見偵卷第163-164頁），並有搜索扣押筆錄（見偵卷第
    16-18頁、第28-30頁）、扣押物品目錄表（見偵卷第19、31
    頁）、行動電話雙向通聯紀錄（見偵卷第100頁、第116-117
    頁）、基地台位置查詢資料（見偵卷第178-183頁）附卷可
    憑，且有扣案如附表二編號與編號所示之愷他命、如附
    表二編號所示之行動電話1具、如附表二編號所示之販
    賣愷他命所得500元可資佐證，前開扣案之白色結晶物經送
    鑑定，確含有愷他命成分，分別有憲兵司令部刑事鑑識中心
    98年10月1日鑑定書（見偵卷第141頁）、台灣檢驗科技股份
    有限公司98年9月29日濫用藥物檢驗報告（見偵卷第176頁）
    在卷可稽，足認被告之自白與事實相符，堪以採信。被告將
    每包易300元價格購得之愷他命，先後2次均以每包500元價
    格賣出，顯各賺得200元價差，有營利之事實，自係基於營
    利意圖而販賣。綜上，本案事證明確，被告犯行均堪認定。
三、愷他命係毒品危害防制條例第2條第2項第3款所列管之第三
    級毒品，核被告所為2次犯行，均係犯毒品危害防制條例第4
    條第3項之販賣第三級毒品罪。按由毒品危害防制條例所定
    販賣毒品罪之構成要件，無從認定立法者本即預定犯罪本質
    必有數同種類行為反覆實行，多次販賣毒品犯行應採一罪一
    罰始符立法意旨（最高法院96年度台上字第6048號判決意旨
    參照），被告所犯前開2次犯行，犯意各別，行為互殊，自
    應予以分論併罰。被告所為2次犯行，於偵查及審理中均自
    白犯行，已如前述，均應依毒品危害防制條例第17條第2項
    規定，減輕其刑。爰審酌被告年紀尚輕，惟具高工畢業學歷
    ，卻無自制能力難以抵抗外界誘惑，漠視毒品氾濫之危害性
    ，先後將毒品售與年輕友人，對社會治安之危害非淺，在客
    觀上尚難引起一般同情，惟念被告於本案各次販賣愷他命之
    價格為500元、數量各為1包，並非鉅量販賣，誠未造成嚴重
    毒害之擴散，獲利又有限，且其犯後坦承犯行，於本院審理
    時悔意甚殷，兼衡其素行、智識程度及生活狀況等一切情狀
    ，分別量處如主文所示之刑，並定其應執行之刑，以示懲儆
    。按毒品危害防制條例對販賣第三級毒品之沒收，未見特別
    規定，行為若認構成犯罪，毒品即屬不受法律保護之違禁物
    ，應予回歸刑法適用，依刑法有關違禁物規定沒收（最高法
    院96年度台上字第884號、95年度台上字第911號判決意旨參
    照），次按以營利為目的販賣毒品，經多次販賣後，持有剩
    餘毒品被查獲，其各次販賣毒品行為，雖應併合處罰，但就
    該查獲之剩餘毒品，只能於最後一次販賣毒品罪宣告沒收銷
    燬，不得於各次販賣毒品罪均一併宣告（最高法院98年度台
    上字第1063號判決意旨參照），則扣案如附表二編號所示
    之愷他命，屬違禁物，應依刑法第38條第1項第1款規定，於
    如附表一編號所示之販賣愷他命犯行主文項下宣告沒收（
    至鑑驗用罄之愷他命，既已滅失，自無庸再予以宣告沒收）
    ；扣案如附表二編號所示之包裝袋7個，乃為被告所有，
    係供貯存前開7包愷他命以防裸露或潮濕之用，況送鑑定時
    得以將包裝袋與愷他命分開秤重，可知兩者並無難以析離之
    關係，應依毒品危害防制條例第19條第1項前段規定，宣告
    沒收；扣案如附表二編號所示之行動電話1具（內含SIM卡
    ），為被告所有，係其持以供本案先後2次聯絡販賣愷他命
    所用，自應於其所為本案2次犯行項下，均予宣告沒收；扣
    案如附表二編號所示之販賣愷他命所得財物，亦應依同條
    例第19條第1項前段規定，宣告沒收；至被告如附表一編號
    所示之販賣愷他命所得金額，縱未扣案，仍應依同條例第
    19條第1項規定，宣告沒收，如全部或一部不能沒收時，以
    其財產抵償之。再按與犯罪不具直接關係之違禁物，應由檢
    察官另行聲請單獨沒收，不得於有罪判決之主刑下宣告沒收
    （最高法院91年度台非字第67號、94年度台上字第1227號判
    決意旨參照），查扣案如附表二編號、所示之物，已據
    被告陳明均與本案犯罪無關（見偵卷第10頁、本院卷第13頁
    背面），自不得於本案併為沒收之諭知。
四、公訴意旨另以：被告基於販賣愷他命營利之犯意，於98年9
    月4日凌晨2時許，在桃園縣中壢市○○路136號凱悅KTV店前
    ，向「老闆」以3000元販入愷他命共10包，因認被告此部分
    涉犯毒品危害防制條例第4條第3項之販賣第三級毒品罪云云
    。然按犯罪事實應依證據認定之，無證據不得認定犯罪事實
    ，刑事訴訟法第154條第2項定有明文。經查，被告為警查獲
    後經採尿送驗結果呈現愷他命陽性反應，有台灣檢驗科技股
    份有限公司98年9月29日濫用藥物檢驗報告在卷可稽（見偵
    卷第175頁），足認被告供陳其曾施用其中1包愷他命等語（
    見本院卷第34頁），應堪採信。又被告自警詢、檢察官偵查
    至本院審理時始終未承認意圖營利而販入愷他命，均辯稱係
    為供己施用而購入等語（見偵卷第10頁、本院卷第34頁），
    縱其在購入愷他命10包後，嗣因故起意販賣毒品以營利，仍
    無法遽認其於購入愷他命之際，即係意圖營利而販入。此外
    ，遍查全卷並無其他積極證據足以證明被告當初係意圖營利
    而販入愷他命。綜上，依檢察官提出之證據，顯不足以認定
    被告有意圖營利而販入愷他命之行為，惟此部分與前開如附
    表一編號所示之犯行，具有接續犯之實質上一罪關係（最
    高法院90年度台上字第1668號判決意旨參照），爰不另為無
    罪之諭知，附此敘明。
據上論斷，應依刑事訴訟法第299條第1項前段，毒品危害防制條
例第4條第3項、第17條第2項、第19條第1項，刑法第11條、第38
條第1項第1款、第51條第5款，判決如主文。
本案經檢察官蔡奇曉到庭執行職務。
中    華    民    國    98    年    12    月    25    日
                  刑事第一庭  審判長法  官  曾家貽
                                    法  官  鄭吉雄
                                    法  官  俞力華
以上正本證明與原本無異。
如不服本判決應於收受判決後10日內向本院提出上訴書狀，並應
敘述具體理由。其未敘述上訴理由者，應於上訴期間屆滿後20日
內向本院補提理由書( 均須按他造當事人之人數附繕本) 「切勿
逕送上級法院」。
                                    書記官  資念婷
中    華    民    國    98    年    12    月    30    日
附表一：本院認定之各該犯行（下列金額幣別：新臺幣）
┌──┬────┬───────┬───────────────────┬────┬───────────────────┐
│編號│犯罪時間│犯  罪  地  點│犯          罪          過          程│所處之刑│沒          收          之          物│
├──┼────┼───────┼───────────────────┼────┼───────────────────┤
│  │98年9月5│桃園縣蘆竹鄉油│甲○○前往透過行動電話與陳以暄約定之左│有期徒刑│扣案如附表二編號所示之行動電話1具（ │
│    │日晚間9 │管路1段20號南 │列犯罪地點，以500元價格，販賣愷他命1包│2年6月  │內含SIM卡）沒收；販賣愷他命所得500元沒│
│    │時許    │崁花式撞球場前│予陳以暄，並取得前開販賣愷他命所得之現│        │收，如全部或一部不能沒收時，以其財產抵│
│    │        │              │金。                                  │        │償之。                                │
├──┼────┼───────┼───────────────────┼────┼───────────────────┤
│  │98年9月8│桃園縣龜山鄉南│甲○○前往透過行動電話與陳以暄約定之左│有期徒刑│扣案如附表二編號所示之愷他命、如附表│
│    │日下午3 │上路203之1號旁│列犯罪地點，以500元價格，販賣愷他命1包│2年6月  │二編號所示之空包裝袋7個、如附表二編 │
│    │時許    │路邊          │予陳以暄，並取得前開販賣愷他命所得之現│        │號所示之行動電話1具（內含SIM卡）、如│
│    │        │              │金。                                  │        │附表二編號所示之販賣愷他命所得500元 │
│    │        │              │                                      │        │均沒收。                              │
└──┴────┴───────┴───────────────────┴────┴───────────────────┘
附表二：扣案物（下列金額幣別：新臺幣）
┌──┬──────────┬──┬──┬───────────────────────────────┐
│編號│物    品    名    稱│數量│單位│備                                                          註│
├──┼──────────┼──┼──┼───────────────────────────────┤
│  │愷他命              │   1│  包│驗餘毛重0.98公克（見偵卷第176頁），業經被告完成如附表一編號 │
│    │                    │    │    │所示之交易而已交付給陳以暄所有。                              │
├──┼──────────┼──┼──┼───────────────────────────────┤
│  │愷他命              │   7│  包│驗餘淨重共5.7186公克（見偵卷第141頁），乃自被告身上起出扣得剩 │
│    │                    │    │    │餘之愷他命。                                                  │
├──┼──────────┼──┼──┼───────────────────────────────┤
│  │包裹如附表二編號所│   7│  個│係被告所有供其貯存前開7包愷他命以防裸露或潮濕之用。           │
│    │示之愷他命之包裝袋  │    │    │                                                              │
├──┼──────────┼──┼──┼───────────────────────────────┤
│  │門號0000000000號行動│   1│  具│係被告所有持以供本案先後2次聯絡販賣愷他命之用。               │
│    │電話（內含SIM卡）   │    │    │                                                              │
├──┼──────────┼──┼──┼───────────────────────────────┤
│  │現金                │ 500│  元│係被告如附表一編號所示之販賣愷他命所得財物。                │
├──┼──────────┼──┼──┼───────────────────────────────┤
│  │疑似搖頭丸          │   2│  顆│乃供被告自行施用，係與本院認定被告有罪部分無關之物。          │
├──┼──────────┼──┼──┼───────────────────────────────┤
│  │現金                │9800│  元│為被告隨身攜帶之金額，查無證據可得證明係供被告販賣愷他命所用或│
│    │                    │    │    │因販賣愷他命所得之財物，故係與本案認定被告有罪部分無關之物。  │
└──┴──────────┴──┴──┴───────────────────────────────┘
附錄本案論罪科刑法條
修正後毒品危害防制條例第4條
製造、運輸、販賣第一級毒品者，處死刑或無期徒刑；處無期徒
刑者，得併科新臺幣2000萬元以下罰金。
製造、運輸、販賣第二級毒品者，處無期徒刑或7年以上有期徒
刑，得併科新臺幣1000萬元以下罰金。
製造、運輸、販賣第三級毒品者，處5年以上有期徒刑，得併科
新臺幣700萬元以下罰金。
製造、運輸、販賣第四級毒品者，處3年以上10年以下有期徒刑
，得併科新臺幣300萬元以下罰金。
製造、運輸、販賣專供製造或施用毒品之器具者，處1年以上7年
以下有期徒刑，得併科新臺幣100萬元以下罰金。
前5項之未遂犯罰之。

司法院資訊處製作；財團法人民間司法改革基金會備份。
